# 这种出口风险参与合同应如何进行会计处理

提问人：chenyiwei 时间：2015-09-14 00:17:03
这种情况在甲方属于有追索权的应收账款转让（前提是其此前已在账面上确认收入和应收账款），应按《企业会计准则解释第 5 号》
第三条的规定进行会计处理。

回答人：chenyiwei
这种情况在甲方属于有追索权的应收账款转让（前提是其此前已在账面上确认收入和应收账款），应按《企业会计准则解释第 5 号》
第三条的规定进行会计处理。

提问人：liufengwen 时间：2015-09-14 12:10:40
如不终止确认，是否需要披露下应收账款受限？

回答人：chenyiwei
应需要。该应收账款实际上是被质押的。